Inventaris van het archief van de Commissie beperking visvergunningen IJsselmeer (Commissie Van der Zaal), 1953-1955
Nationaal Archief, Den Haag
Ministerie van Landbouw en Visserij: Commissie Beperking Visvergunningen IJsselmeer (Commissie van der Zaal)
Commissie Beperking Visvergunningen IJsselmeer
1953-1955
L22025
0.30 meter; 11 inventarisnummers.
Normale geschreven, getypte en gedrukte documenten, geen bijzonderhandschriften.
Nationaal Archief, Den Haag
Ministerie van Landbouw, Commissie van der Zaal
Het archief bevat vergaderstukken en rapporten van de Commissie van der Zaal over de beperking van Visvergunningen voor het IJsselmeer van 1953-1957.
Archiefvorming
Geschiedenis van de archiefvormer
Instelling
De Commissie Beperking Visvergunningen IJsselmeer werd ingesteld bij Beschikking van de Minister van Landbouw, Visserij en Voedselvoorziening, d.d. 3 maart 1953, direktie van de Visserijen no. 445. 1)
Ds. C. van der Zaal, lid van de Tweede Kamer der Staten-Generaal, werd hierbij tot voorzitter benoemd.
Bij Beschikking van 21 april 1953, direktie van de Visserijen no. 1917, werd tot secretaris benoemd Mr. F. Daniëls Chef van het Kabinet van de Minister van Landbouw, Visserij* en Voedselvoorziening.
Taak
Blijkens de beschikking, waarbij de commissie werd ingesteld, was haar taak "nader te adviseren omtrent maatregelen, welke moeten worden genomen, om in verband met verdere inpoldering van het IJsselmeer te geraken tot een versnelde beperking van het aantal houders van vergunningen voor de Visserij op het IJsselmeer".
Tijdens de installatievergadering gehouden op 11 april 1953, wees Minister Mansholt op de grote problemen die de inpoldering in het IJsselmeer en de daardoor veroorzaakte beperking van het viswater voor de IJsselmeervissers meebrachten.
In plaats van de noodzakelijke vermindering van het aantal vissers op een natuurlijke gang van zaken te laten afvloeien, werd gekozen voor een geleide versnelde afvloeiing.
De commissie verrichtte als het ware het voorbereidende werk voor de Regering en de Generale Commissie, als bedoeld in artikel 3 van de Zuiderzeesteunwet 1925.
De commissie heeft ten behoeve van de samenstelling van het adviserend eindverslag de vertegenwoordigers van belanghebbende gemeentebesturen en bevolkingsgroepen de gelegenheid gegeven hun specifieke belangen in de plaatselijke situatie toe te lichten.
Opheffing
Nadat de commissie in 1955 het "Rapport inzake versnelde beperking van het aantal houders van vergunningen voor de visserij op het IJsselmeer" aan de Minister van Landbouw, Visserij en Voedselvoorziening had aangeboden, werd de commissie in een slotvergadering op 2 december 1955 opgeheven.
Naar aanleiding van het rapport werden evenwel nog een aantal interdepartementale vergaderingen gehouden. Zie inv.nr. 1.
Geschiedenis van het archiefbeheer
De stukken van de commissie waren ingeschreven in de agenda's van het Kabinet en in 2 afzonderlijke dozen opgeborgen.
De verwerving van het archief
Overbrenging van een overheidsarchief
Inhoud en structuur van het archief
2.11
Ordening van het archief
De stukken zijn gerangschikt in de volgorde zoals zij in de twee dozen werden aangetroffen.
Aanwijzingen voor de gebruiker
Openbaarheidsbeperkingen
Volledig openbaar.
Materiële beperkingen
Aanvraaginstructie
Openbare archiefstukken kunnen online worden aangevraagd en gereserveerd. U kunt dit ook via de terminals in de studiezaal van het Nationaal Archief doen. Om te kunnen reserveren dient u de volgende stappen te volgen:
U maakt een profiel aan op www.gahetna.nl, en logt vervolgens in
Via de archiefinventaris (alleen de beschrijvingen met rode nummers) selecteert u het gewenste archiefstuk door op de knop 'Reserveren' te klikken
In het volgende scherm geeft u aan op welke dag u het archiefstuk wilt inzien
Indien u zich bevindt in de studiezaal en een tafelnummer heeft ontvangen kunt u dit nummer vermelden. Als u geen tafelnummer heeft kunt u tafelnummer 777 laten staan
Vervolgens bevestigt u uw reservering door deze te versturen.
Verwant materiaal
Beschikbaarheid van kopieën
Beschrijving van de series en archiefbestanddelen
- Stukken betreffende de instelling, en de benoeming van de leden, 1953; 1; 1 omslag
- Stukken betreffende het onderzoek naar een overgangsregeling of schadeloosstelling voor de IJsselmeervissers, 1953-1954; 2-3; 2 omslagen
  - 1953, 2
  - 1954, 3
- Verslagen van vergaderingen van de commissie met vertegenwoordigers van de IJsselmeervissers, 1953-1954; 4; 1 omslag
- Verslagen van vergaderingen, 1953-1955; 5-7; 3 omslagen
  - 1953, 5
  - 1954, 6
  - 1955, 7
- Rapporten inzake de vaststelling van de rentabiliteit van de IJsselmeervisserij, 1952-1955; 8; 1 omslag
- Stukken betreffende het eindrapport van de commissie, 1954-1957; 9-11; 2 omslagen, 1 stuk
  - Prae-adviezen 1954-1955, 9
  - Eindrapport 1955, 10; 1 stuk
  - Verslagen van interdepartementale besprekingen naar aanleiding van het eindrapport 1956-1957, 11